臺灣高等法院刑事裁定
108年度金上重訴字第12號
聲  請  人  
即  被  告  曹晏甄


選任辯護人  陳重言律師
            張鎧銘律師
            黃勝文律師
聲  請  人  
即  被  告  陳楨易



            陳楨岳




前二人共同
選任辯護人  周信亨律師
上列聲請人即被告曹晏甄等因違反銀行法等案件（本院108年度
金上重訴字第12號），聲請變更報到限制，本院裁定如下：
    主  文
本院於民國108年6月26日108年度聲字第2020號裁定所為甲○○自1
08年9月1日起，應於每第二、四週日晚間6時至10時，至戶籍所
在地轄區派出所報到之處分，變更為：甲○○自民國109年10月1日
起，應於每月第四週星期日，至戶籍所在地轄區派出所報到。
本院於民國109年6月1日109年度聲字第1916號裁定所為丙○○自該
裁定送達之日起應於每週一、四至臺北市政府警察局○○分局○○派
出所報到之處分，變更為：丙○○自民國109年10月1日起，應於每
月第四週星期日，至臺北市政府警察局○○分局○○派出所報到。
原法院於民國107年10月12日107年度聲字第3365號所為乙○○自10
7年10月12日起應於每週一、四至桃園市政府警察局○○分局○○派
出所報到之處分，變更為：乙○○自民國109年10月1日起，應於每
月第四週星期日，至桃園市政府警察局○○分局○○派出所報到。
    理  由
一、聲請意旨略以：
　（一）聲請人即被告甲○○現獨立照顧幼兒，且其照顧幼兒較難
        控制時間，希望能減少報到次數及不要固定時段報到等
        語。
　（二）聲請人即被告丙○○、乙○○有時工作需要出差，每週一、
        四報到，對其工作造成影響，希望報到次數可以改與其
        他被告相同，至少能改為一週一次等語。　　　
二、按法院於許可停止羈押時，依刑事訴訟法第116條之2規定，
    命被告定期至警察機關報到，係透過司法警察監督約束其行
    動，以降低棄保潛逃風險，並達確保日後到庭之目的，乃替
    代羈押手段之一，而是否解除或變更此限制，則屬事實審法
    院依職權裁量之事項，應由法院斟酌訴訟進行程度及其他一
    切情事而為決定。
三、經查：
（一）被告甲○○前因涉嫌違反銀行法等案件，經臺灣新北地方檢
      察署檢察官向臺灣新北地方法院（下稱新北地院）提起公
      訴，經新北地院於104年12月4日訊問後，裁定命以新臺幣
      （下同）100萬元具保後免予羈押，並限制住居、出境、
      出海及應於每日至轄區警局報到；其後並以106年度聲字
      第947號裁定變更為每週日晚間6時至10時之間，至戶籍所
      在地轄區派出所報到。嗣案件經原審審結後，判決甲○○共
      同犯修正前銀行法第125條第1項後段之非法經營收受存款
      業務罪，處有期徒刑12年，併科罰金1億元，上訴後，由
      本院以108年度金上重訴字第12號案件審理中。復經本院
      審酌全案情節及審理進度，並考量被告甲○○生產前後身心
      狀況等情，以108年度聲字第2020號裁定變更為自108年9
      月1日起，應於每第二、四週日晚間6時至10時，至戶籍所
      在地轄區派出所報到。本院斟酌被告甲○○之前均遵期報到
      ，且有前開照顧幼兒客觀需求，爰准予變更本院前定期報
      到頻率之處分如主文第一項所示。
（二）被告丙○○前因涉嫌違反銀行法等案件，經臺灣新北地方檢
      察署檢察官向新北地院提起公訴，經新北地院於104年8月
      3日訊問後，裁定命以50萬元具保後免予羈押，並限制住
      居、出境、出海及應於每日至轄區警局報到；其後並以10
      5年度聲字第4435號裁定變更為每週一、四晚間6時至10時
      之間，至臺北市政府警察局○○○○分局○○派出所報到；嗣後
      再以107年度聲字第3365號裁定變更為每週一、四至臺北
      市政府警察局○○○○分局○○派出所報到。嗣案件經原審審結
      後，判決丙○○共同犯修正前銀行法第125條第1項後段之非
      法經營收受存款業務罪，處有期徒刑9年，併科罰金3,000
      萬元，上訴後，由本院以108年度金上重訴字第12號案件
      審理中，本院復因丙○○日常生活範圍改變，聲請變更報到
      地點，以109年度聲字第1916號裁定變更為丙○○自該裁定
      送達之日起應於每週一、四至臺北市政府警察局○○分局○○
      派出所報到。本院審酌全案情節及審理進度，並考量被告
      丙○○之前均遵期報到，為避免影響被告丙○○正常經濟生活
      ，使其能正常就業，爰准予變更本院前定期報到頻率之處
      分如主文第二項所示。
（三）被告乙○○前因涉嫌違反銀行法等案件，經臺灣新北地方檢
      察署檢察官向新北地院提起公訴，經新北地院於104年8月
      3日訊問後，裁定命以50萬元具保後免予羈押，並限制住
      居、出境、出海及應於每日至轄區警局報到；其後並以10
      6年度聲字第186號裁定變更乙○○自106年1月17日起應於每
      週一、四晚間6時至10時之間至桃園市政府警察局○○分局○○派出所報到；嗣後再以107年度聲字第3365號裁定變更為
      每週一、四至桃園市政府警察局○○分局○○派出所報到。嗣
      案件經原審審結後，判決乙○○共同犯修正前銀行法第125
      條第1項後段之非法經營收受存款業務罪，處有期徒刑9年
      ，併科罰金3,000萬元，上訴後，由本院以108年度金上重
      訴字第12號案件審理中。本院審酌全案情節及審理進度，
      並考量被告乙○○之前均遵期報到，為避免影響被告乙○○正
      常經濟生活，使其能正常就業，爰准予變更本院前定期報
      到頻率之處分如主文第三項所示。
（四）至被告甲○○、丙○○、乙○○原具保及限制住居、出境、出海
      之裁定不受影響，附此敘明。
據上論斷，應依刑事訴訟法第220 條，裁定如主文。
中　　華　　民　　國　　109 　年　　9 　　月　　16　　日
   　　　　       刑事第二十四庭審判長法  官  陳德民
                                      法　官　紀凱峰
                                      法　官　鄭富城
以上正本證明與原本無異。
如不服本裁定，應於收受送達後五日內向本院提出抗告狀。
                                      書記官  翁子婷
中　　華　　民　　國　　109 　年　　9 　　月　　17　　日